【裁判字號】    95,訴,123
【裁判日期】    950511
【裁判案由】    毒品危害防制條例
【裁判全文】
臺灣苗栗地方法院刑事判決               95年度訴字第123號
公  訴  人  臺灣苗栗地方法院檢察署檢察官
被      告  甲○○
                    現在臺灣臺中監獄苗栗分監執行中
指定辯護人  本院公設辯護人乙○○
上列被告因違反毒品危害防制條例案件，經檢察官提起公訴（94
年度偵字第1779號）及移送併案審理（95年度偵字第2036號），
本院判決如下：
    主    文
甲○○共同連續販賣第一級毒品，處有期徒刑捌年陸月。扣案之
門號0000000000、0000000000、0000000000、0000000000、0000
000000、0000000000、0000000000號行動電話（均不含SIM 卡）
沒收之，如全部或一部不能沒收時，追徵其價額或以其財產抵償
之；販賣所得新臺幣萬捌仟捌佰元沒收之，如全部或一部不能
沒收時，以其財產抵償之。
    犯罪事實
一、甲○○之綽號為「阿威」，為圖取免費之毒品施用，竟與陳
    振豪（所涉販賣毒品部分，另案於本院審理中）、絲自強（
    所涉販賣毒品部分，另案由本院審理中）共同基於販賣第一
    級毒品海洛因（下稱海洛因）之概括犯意，於附表所示時、
    地，由陳振豪以所使用之0000000000、0000000000、000000
    0000、0000000000、0000000000、0000000000號等行動電話
    （另案扣押中）或由絲自強以所使用之0000000000號行動電
    話（另案扣押中）供聯絡，再由甲○○單獨或與絲自強共同
    攜帶海洛因至附表所示之地點，以附表所示之價格及數量，
    連續販賣海洛因予蕭文斌、張國巡（綽號「阿狗」）及陳郁
    茹（綽號「阿茹」），再將販賣毒品所得交予陳振豪。嗣為
    警依其他證人之證述擴大偵辦後，循線查獲上情。
二、案經苗栗縣警察局竹南分局報告臺灣苗栗地方法院檢察署檢
    察官偵查起訴。
    理    由
一、前開犯罪事實，業據被告甲○○於本院審理時坦白承認，核
    與證人A1、A2、A5、A9、A14 、B2、B9（皆依證人保護法規
    定保護之，真實姓名年籍資料詳見卷附真實姓名代號對照表
    ）於警詢、偵查中證述及另案被告陳振豪於警詢、偵查中供
    述之情節相符，復有門號0000000000、0000000000、000000
    0000、0000000000、0000000000、0000000000、000000000
    號等行動電話扣案及證人A1、A2、A5、A9、A14 、B9等人指
    認被告之口卡片、證人A5指認被告與絲自強販賣毒品予蕭文
    斌地點之現場照片2 張在卷可資佐證，事證明確，被告犯行
    堪以認定。
二、按海洛因為毒品危害防制條例第2 條第2 項第1 款規定之第
    一級毒品，核被告所為，係犯毒品危害防制條例第4 條第1
    項之販賣第一級毒品罪。其販賣毒品前持有毒品之低度行為
    ，均為販賣之高度行為所吸收，不另論罪。被告與陳振豪、
    絲自強間，就本件各次販賣毒品犯行，皆有犯意之聯絡及行
    為之分擔，為共同正犯。被告先後多次犯行，時間緊接，觸
    犯構成要件相同之罪名，顯係基於概括犯意反覆為之，為連
    續犯，應論以一罪。查被告與陳振豪、絲自強共同販賣毒品
    ，其動機雖包括牟利在內，惟主要係因自身毒癮，為圖取免
    費毒品施用之故，其販賣之次數不多，數量、金額亦有限，
    且實際上販賣所得皆交由陳振豪取得與支配，足見被告所為
    僅屬跑腿性質，非居於主謀之地位，且犯後已坦承犯行，參
    酌前述情形及檢察官亦請求對被告酌量減輕其刑之意見，本
    院認被告犯罪之情狀在客觀上足以引起一般同情，即予宣告
    法定最低刑度無期徒刑，猶嫌過重，爰依刑法第59條規定，
    酌量減輕其刑。審酌被告有竊盜、贓物、偽造文書及毒品等
    前科紀錄（參卷附臺灣高等法院被告前案紀錄表），素行不
    佳，本件多次販賣第一級毒品海洛因之犯行，足以對社會治
    安及他人健康造成相當危害，惟其動機主要為取得免費毒品
    施用，於共犯結構中非居於主要地位，販賣之次數、數量及
    金額不大，犯後尚能坦白承認，知所悔悟，並減省司法資源
    ，再參酌其生活狀況、智識程度、犯罪手段及公訴人求處有
    期徒刑8 年6 月，被告表示願意接受公訴人求刑等一切情狀
    ，量處如主文所示之刑。扣案之門號0000000000、00000000
    00、0000000000、0000000000、0000000000、0000000000、
    0000000000號等行動電話，分別為共犯陳振豪、絲自強所有
    ，供被告及共犯與販賣對象聯絡以販賣毒品所用之物，此據
    相關證人證述及被告供認屬實，應依毒品危害防制條例第19
    條第1 項規定沒收之（行動電話內插用之SIM 卡，係持機人
    向電信業者所租用，屬電信業者所有，不在沒收範圍內），
    如全部或一部不能沒收時，追徵其價額或以其財產抵償之；
    被告販賣毒品之所得共計新臺幣38,800元，雖未扣案，仍應
    依前揭規定沒收之，如全部或一部不能沒收時，應以其財產
    抵償之。
三、檢察官移送併案審理部分（95年度偵字第2036號），核其所
    述犯罪事實與起訴書所載犯罪事實相同，原即在本院審理之
    範圍內，不生起訴效力擴張之問題，併此指明。
四、據上論斷，應依刑事訴訟法第299 條第1 項前段，毒品危害
    防制條例第4 條第1 項、第19條第1 項，刑法第11條、第28
    條、第56條、第59條，判決如主文。
本案經檢察官石東超到庭執行職務。
中    華    民    國    95    年    5     月    11    日
                  刑事第一庭    審判長法  官  劉興浪
                                      法  官  楊台清
                                      法  官  羅貞元
以上正本證明與原本無異。
如不服本判決，應於判決送達後10日內向本院提出上訴狀（應抄
附繕本）。
                                      書記官  劉秋雯
中    華    民    國    95    年    5     月    11    日
附錄本判決論罪科刑法條：
毒品危害防制條例第4條第1項
製造、運輸、販賣第一級毒品者，處死刑或無期徒刑；處無期徒
刑者，得併科新臺幣 1 千萬元以下罰金。
附表：
┌──┬────┬────┬────┬─────┬─────┬────────┐
│編號│販賣對象│時間    │地點    │毒品種類、│聯絡及交易│備註            │
│    │        │        │        │數量及金額│方式      │                │
│    │        │        │        │（新臺幣）│          │                │
├──┼────┼────┼────┼─────┼─────┼────────┤
│1   │蕭文斌  │92年6 月│苗栗縣頭│海洛因1 包│蕭文斌以持│證人A5證述陳振豪│
│    │        │間某日晚│份鎮八德│，1,000 元│用之093882│囑其撥打絲自強前│
│    │        │上11時許│一路之全│          │5184號行動│開行動電話後，由│
│    │        │        │家便利商│          │電話聯絡絲│被告與絲自強直接│
│    │        │        │店前    │          │自強前述行│交易。          │
│    │        ├────┼────┼─────┤動電話後，│                │
│    │        │92年6 月│苗栗縣頭│海洛因1 包│再由被告與│                │
│    │        │間某日晚│份鎮忠孝│，800 元  │絲自強出面│                │
│    │        │上7 時許│市場旁永│          │交易。    │                │
│    │        │        │和豆漿店│          │          │                │
│    │        │        │對面巷口│          │          │                │
│    │        │        │處      │          │          │                │
├──┼────┼────┼────┼─────┼─────┼────────┤
│2   │張國巡（│92年4、5│苗栗縣頭│海洛因1 包│張國巡聯絡│                │
│    │綽號阿狗│月間    │份鎮東園│，1,000 元│陳振豪前述│                │
│    │）      │        │飯店前  │          │行動電話後│                │
│    │        ├────┼────┼─────┤，再由被告│                │
│    │        │92年4、5│苗栗縣頭│海洛因1 包│出面交易。│                │
│    │        │月間    │份鎮忠孝│，1,000 元│          │                │
│    │        │        │市場附近│          │          │                │
├──┼────┼────┼────┼─────┼─────┼────────┤
│3   │陳郁茹（│91年間  │陳郁茹位│共7 次，每│陳郁茹聯絡│                │
│    │綽號阿茹│        │於苗栗縣│次海洛因1 │陳振豪前述│                │
│    │）      │        │頭份鎮中│包，5,000 │行動電話後│                │
│    │        │        │華路亞力│元        │，再由被告│                │
│    │        │        │大樓租屋│          │出面交易。│                │
│    │        │        │處後方巷│          │          │                │
│    │        │        │子處    │          │          │                │
├──┴────┴────┴────┴─────┴─────┴────────┤
│1.被告販賣11次所得共計38,800元。                                            │
│2.前述每次販賣之海洛因重量均不詳。                                          │
│3.販賣次數及所得之認定，於依被告及相關證人之供、證述不能確定時，基於有疑唯利│
│  被告原則，均以其最少或最低者計算。                                        │
└──────────────────────────────────────┘


司法院資訊處製作；財團法人民間司法改革基金會備份。
